臺灣臺中地方法院刑事判決　　　　　　　　　　　　　九十四年度易字第四三六號
公　訴　人　臺灣臺中地方法院檢察署檢察官
被　　　告　甲○○
上列被告因竊盜案件，經檢察官提起公訴（九十四年度偵字第三
一０六、一八七０號），本院判決如下：
    主  文
甲○○於夜間侵入住宅竊盜，累犯，處有期徒刑拾月。
    事  實
一、甲○○有違反麻醉藥品管理條例、九次竊盜等前科，其中於
    八十二、八十三年間因違反麻醉藥品管理條例、竊盜案件，
    經本院判處有期徒刑六月、一年四月及刑前強制工作三年，
    主刑部分應執行有期徒刑一年八月確定；又於八十八年間因
    竊盜、妨害自由等案件，經臺灣高等法院臺中分院、本院分
    別判處有期徒刑六月、五月，應執行有期徒刑十月確定；再
    於八十九年間因違反毒品危害防制條例案件，經本院判處有
    期徒刑七月確定；上開案件經接續執行，於九十二年四月二
    十日假釋期滿執行完畢（本件已構成累犯）。詎仍不知悔改
    ，基於意圖為自己不法之所有，於九十二年十月二十二日十
    八時三十分許至十九時三十分許之夜間，由未上鎖之前門進
    入臺中市○○區○○路二段六十五之二號四樓乙○○住處，
    徒手竊取乙○○之母所有置於臥室之數位相機、金飾及現金
    （合計價值約新臺幣三萬元）。嗣經警至上址在原放置失竊
    金飾之巧克力禮盒上採集指紋送驗結果，確認係甲○○之指
    紋印而查獲上情。
二、案經臺中市警察局第六分局報請臺灣臺中地方法院檢察署檢
    察官偵查起訴。
    理  由
一、訊據被告甲○○對上揭時地之夜間侵入住宅竊盜犯行矢口否
    認，辯稱：不是我偷的，這地方我沒去過云云，惟查：
（一）被害人乙○○於上揭時間在上址住處失竊上揭物品之事實
      ，業據被害人乙○○於警詢及本院指訴在卷，其於本院並
      指稱：我發現失竊時間是在十月二十二日晚上七點多，我
      是晚上六點半出去買晚餐，七點多回來就發現被偷，所以
      失竊時間是在這中間。：：（法官問：你們共失竊何東西
      ？）數位相機、現金零錢、金飾。數位相機是放在我媽媽
      房間的床上，零錢是放在媽媽房間梳妝台抽屜裡的零錢罐
      ，金飾也是放在抽屜裡面，是用鐵盒子裝起來，是一個七
      七乳加巧克力的禮盒裝起來，全部失竊物品價值大約三萬
      元。（法官問：警方採樣是在巧克力禮盒上採到指紋，這
      個禮盒是否就是你所說的裝失竊金飾的巧克力禮盒？）是
      。：：（法官問：巧克力禮盒用來裝金飾多久了？）約三
      個月左右。（法官問：警方會針對這個巧克力禮盒採指紋
      的理由？）因為這個巧克力禮盒當時是被丟在地上，且是
      打開的，且裡面東西散開，這個禮盒裡面除了放金飾外還
      有一些紙張，紙張被散在地上，到處都是，這個禮盒平常
      不是這個樣子，是好好的放著等語（本院卷第一三四至一
      三六頁），依被害人乙○○上開陳述，被害人乙○○係於
      離家時去購買晚餐，再參以九十二年十月二十二日已屬秋
      季，該日之日沒時刻約在晚間十七時二十六分許，亦有中
      央氣象局臺中地區九十二年日出日沒時刻表在卷可佐，是
      本件之行竊時間即十八時三十分許至十九時三十分許之間
      ，已屬夜間，足認本件行竊者確係於夜間至被害人乙○○
      之家中行竊。
（二）再查，警方確係於乙○○上址住處母親房間內之巧克力禮
      盒上採得指紋，且當場指紋膠膜上註明採樣時間為九十二
      年十月二十二日二十時，地點為中港路二段六五之二號，
      加註編號為十四號，因送驗時須附被害人筆錄，且指紋比
      對之鑑驗費時，警方為求掌握時效，遂將上開編號十四之
      指紋膠膜，與其他住宅竊盜案件之被害人筆錄及所採集之
      其他指紋膠膜併予送驗結果，惟該編號十四之指紋印確係
      被告甲○○之左小指指紋印無訛，亦據證人即負責在現場
      採指紋之承辦員警侯志鵬於本院證稱：當天發生住宅竊盜
      好幾件，我是將其中二件合成一件送到刑事警察局鑑定，
      因為採到指紋時，有些被害人沒有到警局製作筆錄，而送
      鑑定須要送筆錄，所以我就將其他指紋附在傅慧貞這件一
      起送出去，我們有註明採到指紋的地點，甲○○部分是編
      號十四，是在臺中市○○路○段六五之二號採到的，不是
      在傅慧貞家裡。：：：我們在該處採到二枚指紋，都有送
      刑事警察局，經鑑定結果另外壹枚無法鑑定，該處是住宅
      ，失竊地點是四樓，一樓是店面，我在十一月十日有去為
      被害人製作筆錄，送鑑的十枚指紋，除這二枚是在被害人
      乙○○家裡採到外，其他都是在傅慧貞家裡採到的。（審
      判長問：送鑑的指紋是否均有註明在何處採集？）是，但
      因為乙○○當時未作筆錄，二件竊案是同一天發生，所以
      才將它附在傅慧貞案件一起送，因為照以前的經驗，有的
      指紋對不出來，所以就便宜行事等語證述在卷（參見本院
      九十三年度易字第二０七八號卷宗第五二至第五七頁），
      並有侯志鵬出具之職務報告（本院卷第二九頁）、編號十
      四之指紋膠片影本，及內政部警政署刑事警察局九十三年
      一月十五日刑紋字第０九二０二四二八二二號鑑驗書在卷
      可稽；而警方採樣之巧克力禮盒，原即係置於抽屜內，用
      以裝放失竊之金飾，被害人乙○○返家時始發現散置於地
      面，又該巧克力禮盒在被害人家中用以放置金飾之期間已
      有三個月之久，均據被害人乙○○於本院陳明在卷，已如
      前述，則上開原放置金飾之巧克力禮盒，經被害人乙○○
      及其家屬於三個月期間多次反覆觸摸，警方猶得於其上採
      得被害人及其家屬之外之被告之指紋，再參以被害人乙○
      ○與被告素不相識，亦據被害人乙○○於本院陳明在卷，
      顯見警方於該原裝置金飾之巧克力禮盒上所採得之指紋，
      確係被告於行竊時所留之指紋，本件被害人乙○○家中失
      竊，確係被告所為甚明。
（三）被告雖辯稱：本件採得指紋，九十三年有發生過一次，是
      承辦人員弄錯的云云，惟查，被告於九十三年間被訴涉嫌
      於九十二年十月二十二日上午八時三十五分至十五時許，
      至臺中市○○路○段宏福五巷二十號六樓傅慧貞家中竊取
      新臺幣九千元之竊盜案件，經本院九十三年度易字第二０
      七八號案件審理結果，發現該案所附之九十三年一月十五
      日刑紋字第九二０二四二八二二號刑事警察局鑑驗書之編
      號十四之指紋，即被告甲○○左小指之指紋印，並非於臺
      中市○○路○段宏福五巷二十號六樓傅慧貞家中所採得，
      依指紋膠膜上記載採樣時間為九十二年十月二十二日二十
      時，採樣地點為中港路二段六五之二號，公訴人因之將該
      案撤回起訴等情，業據本院調閱九十三年易字第二０七八
      號案件核閱無訛，並因該案件發現採樣之正確時間地點，
      檢察官因之起訴本案，被告猶辯稱本件係承辦人員弄錯云
      云，顯非可採；被告再否認本件竊盜犯行，所辯並非可採
      。事證明確，被告上揭於夜間侵入住宅竊盜犯行，堪予認
      定。
二、核被告甲○○所為，係犯刑法第三百二十一條第一項第一款
    之於夜間侵入住宅竊盜罪。又被告前於八十九年間因妨害自
    由、竊盜案件，經本院分別判處有期徒刑六月、五月，應執
    行刑十月確定，復於八十九年間因違反毒品危害防制條例案
    件，經本院判處有期徒刑七月確定，二者接續執行，於九十
    二年四月二十日假釋期滿執行完畢，有臺灣臺中地方法院檢
    察署刑案資料查註紀錄表在卷可佐，其於五年以內再犯本件
    有期徒刑以上之罪，為累犯，應依刑法第四十七條規定加重
    其刑。爰審酌被告素行不良，有多次竊盜前科，其年逾四十
    歲，猶未思以勞力獲取正當報酬，反於夜間侵入被害人住宅
    竊盜，再其所竊物品之價值，犯罪之方法，及其犯後態度，
    遲未賠償被害人損失，暨公訴人具體求處科以被告有期徒刑
    一年二月及強制工作三年云云，認該刑度過重等一切情狀，
    量處如主文所示之刑。
據上論斷，應依刑事訴訟法第二百九十九條第一項前段，刑法第
三百二十一條第一項第一款、第四十七條，判決如主文。
中　　華　　民　　國　　94　　年　　10　　月　　11　　日
                          臺灣臺中地方法院刑事第十庭
                              審判長法官  郭  瑞  祥
                                    法官  江  奇  峰
                                    法官  黃  家  慧
上正本證明與原本無異。
如不服本判決，應於送達後十日內向本院提出上訴狀(須附繕本)
，上訴於台灣高等法院台中分院。
                                   書記官 張  美  鶯
中　　華　　民　　國　　94　　年　　10　　月　　11　　日
附論罪科刑法條
刑法第三百二十一條第一項第一款：
犯竊盜罪而有左列情形之一者，處六月以上、五年以下有期徒刑
：
一　於夜間侵入住宅或有人居住之建築物、船艦或隱匿其內而犯
　　 之者。
